臺灣高等法院臺中分院刑事判決
110年度上訴字第1696號

上  訴  人  臺灣臺中地方檢察署檢察官
被      告  胡敏  


選任辯護人  周復興律師
被      告  劉芳  


選任辯護人  廖偉成律師
            王苡斯律師（民國110年11月16日審理庭後解除委 
                         任）  
上列上訴人因被告等違反稅捐稽徵法案件，不服臺灣臺中地方法
院110年度訴字第274號中華民國110年7月13日第一審判決（起訴
案號：臺灣臺中地方檢察署109年度偵字第13361號），提起上訴
，本院判決如下：
    主  文
原判決撤銷。
甲○共同犯詐欺取財罪，處有期徒刑參月，如易科罰金，以新臺
幣壹仟元折算壹日。未扣案之犯罪所得新臺幣伍萬貳仟玖佰捌拾
玖元沒收，於全部或一部不能沒收或不宜執行沒收時，追徵其價
額。
丙○共同犯詐欺取財罪，處有期徒刑參月，如易科罰金，以新臺
幣壹仟元折算壹日。未扣案之犯罪所得新臺幣伍萬貳仟玖佰捌拾
玖元沒收，於全部或一部不能沒收或不宜執行沒收時，追徵其價
額。
    事  實
一、甲○與大陸地區人民丙○為朋友關係，其2人因知悉外籍旅客
    得依據觀光發展條例第50條之1規定辦理退還特定貨物之營
    業稅，竟共同意圖為自己不法所有，基於詐欺取財之犯意聯
    絡，謀議以丙○外籍旅客身分之欺偽手段，為甲○所購買之百
    達翡麗手錶1只詐取主管稽徵機關退還營業稅款，而由甲○於
    民國108年8月18日（起訴書誤載為108年8月20日） 上午某
    時，前往位於臺中市○區○村路0段000號之時○○○錶股份有限
    公司（下稱時美齋公司），以其配偶○○○之國泰世華銀行信
    用卡附卡（卡號詳卷），刷卡新臺幣（下同）245萬元購買
    百達翡麗手錶1只（下稱系爭手錶），並向時美齋公司店員○
    ○○聲稱該錶實際上係由其友人即大陸地區人民丙○所購入，
    要求○○○依據外籍旅客購物退稅須知開立可退稅發票金額245
    萬元之統一發票，再於108年8月20日，由甲○之配偶○○○開車
    載甲○及丙○前往時美齋公司拿取系爭手錶及退稅資料，○○○
    即開立108年8月20日可退稅發票金額245萬元之統一發票及
    退稅明細申請表各1張，並將系爭手錶裝盒、裝袋後，放到○
    ○○車上（尚無證據證明○○○與甲○、丙○有犯意聯絡）。甲○購
    入系爭手錶後，即於108年9月2日透過易遊網旅行社訂購長
    榮航空股份有限公司（下稱長榮航空公司）108年9月17日航
    班號碼○○○○○○○、○○○○○○○澳門與臺灣間之來回機票，而於10
    8年9月17日與丙○一同搭機往返澳門、臺灣，並於同日15時
    許自臺中機場出境前，推由丙○持系爭手錶及可退稅之統一
    發票1張，填具外籍旅客購買特定貨物退稅明細申請表，據
    以向財政部關務署臺中關（下稱臺中關）機場之退稅服務櫃
    檯辦理退稅，致承辦人員陷於錯誤，予以核定退稅金額為10
    萬5,978元，丙○再據以向其出境機場之臺灣銀行領取現金10
    萬5,978元，其2人因此共同詐得上開退稅款項，並各自攜帶
    一半退稅款，一同搭乘長榮航空○○○○○○○號班機出境前往澳
    門（當日15時20分起飛，17時0分抵達），並隨即於同日搭
    乘長榮航空○○○○○○號班機返回臺灣（同日19時40分起飛，21
    時15分抵達），於入境臺中機場時，明知系爭手錶已經辦理
    退還高額營業稅，入境時應經紅線櫃檯向海關申報，惟丙○
    及甲○竟企圖自免申報櫃檯蒙混入關，經臺中關人員攔查後
    ，當場查獲前述已辦理退稅且未申報之系爭手錶（已由臺中
    關依海關緝私條例第39條第1項沒入），而查悉上情。
二、案經法務部調查局航業調查處移送臺灣臺中地方檢察署檢察
    官偵查起訴。　　
    理  由
壹、程序部分
　　被告丙○已於110年9月22日收受本院110年11月16日審判期日
    傳票，有本院送達證書在卷可憑（見本院卷第73頁），但被
    告丙○於110年9月28日出境後即未入境，有入出境資訊連結
    作業查詢結果可稽（見本院卷第89頁）。被告丙○之選任辯
    護人雖具狀稱被告丙○目前仍須留在大陸地區照料胰臟癌末
    期狀況危急之父親，無法於110年11月16日審判期日到庭等
    語，並提出大陸地區醴陵泰安醫院病人疾病診斷書、出院紀
    錄為證。惟上開診斷書及出院紀錄之記載均為印刷之簡體字
    ，其上並未蓋有醴陵泰安醫院之大印，且未循兩岸文書驗證
    程序經財團法人海峽交流基金會驗證，尚無從辨別其真偽；
    再者，依上開真偽不明之文書內容記載，患者「○○○」於202
    1年10月30日已經出院，被告丙○之選任辯護人亦陳稱被告丙
    ○在大陸地區尚有其他手足，丙○只是想要留在大陸陪伴其父
    親最後一程，目前不知何時可以回臺等語，則被告丙○既有
    其他手足可以照顧父親，且其早在110年9月22日即已知悉11
    0年11月16日之審判期日，應認其於本院審判期日係無正當
    之理由不到庭，先予敘明。     　　
貳、實體部分
一、認定犯罪事實所憑之證據及理由
    被告丙○經本院合法傳喚，於本院審判期日無正當之理由不
    到庭。被告甲○、丙○於歷次之供述中，均不否認於上述時、
    地由甲○刷卡購買系爭手錶及由丙○辦理退稅取得現金10萬5,
    978元之事實，但均矢口否認有何犯行。被告甲○辯稱：被告
    丙○的先生有答應丙○要買一隻手錶送給她，但被告丙○的信
    用卡額度不夠，所以請伊幫忙刷卡買手錶，及陪同她去澳門
    找朋友，要帶一些營養品請在澳門的朋友轉交給丙○的母親
    而已，後來退完稅出境時，伊只是先幫丙○拿一部分退稅的
    現金，並非蓄意利用丙○外籍旅客的身分辦理退稅云云；被
    告丙○於警、偵及原審辯稱：因為伊和甲○兩個女生不方便帶
    那麼多現金在身上，但伊之信用卡額度不足，所以委由甲○
    幫忙刷卡買手錶，及請甲○陪同伊去澳門找朋友，想將一些
    藥品交給這名朋友，請她帶回大陸轉交給伊母親，至於後來
    退完稅出境時 ，伊只是先拿一半退稅的現金請甲○保管，伊
    不知道已退稅物品再攜帶入境逾2萬元者應向海關申報之規
    定，並非蓄意規避申報云云。經查：
　㈠被告甲○於108年8月18日某時許，前往時美齋公司，以其配偶
    ○○○之國泰世華銀行信用卡附卡，刷卡付款245萬元購買系爭
    手錶，再於108年8月20日與被告丙○一同前往時美齋公司，
    由該公司銷售人員○○○於同年8月20日交付系爭手錶，並開立
    金額245萬元之可退稅統一發票及退稅明細申請表各1份給被
    告丙○，嗣被告甲○、丙○於同年9月17日15時許，自臺中機場
    出境前，由被告丙○持系爭手錶、可退稅之統一發票及退稅
    明細申請表，據以向臺中機場之臺中關退稅服務櫃檯辦理退
    稅，並於當日向臺灣銀行領取退稅款項現金10萬5,978元後
    ，兩人即共同搭乘長榮航空○○○○○○次班機出境前往澳門（當
    日15時20分起飛，17時0分抵達），復於同日21時許，搭乘
    長榮航空○○○○○○次班機返臺入境臺中機場（同日19時40分起
    飛，21時15分抵達），然被告丙○未依規定申報攜帶系爭手
    錶，當場為海關人員攔查，並依海關緝私條例第39條第1項
    之規定予以沒入等情，業經證人○○○、被告丙○之配偶李俊明
    證述在卷（見偵卷第69至72、177至179、201至203頁），復
    有時美齋公司開立之108年8月20日電子發票影本1張、財政
    部關務署臺中關108年11月4日中普督字第1081016374號函影
    本暨檢附之百達翡麗手錶證明書影本、被告丙○之退稅明細
    申請表、退稅明細核定單存根聯影本、財政部關務署臺中關
    貨物運輸工具扣押收據及搜索筆錄影本、國泰世華商業銀行
    信用卡作業部109年1月8日國世卡部字第10990000016號函檢
    送之○○○信用卡帳戶基本資料暨交易明細表影本、被告甲○及
    丙○之入出境資料各1份在卷可稽（見偵卷第37、83至89、91
    至99、103、139至140、227至228頁），且為被告甲○、丙○
    所坦認，此部分事實堪先認定。
  ㈡被告甲○係於108年8月18日刷卡245萬元支付系爭手錶之款  
    項，有國泰世華商業銀行信用卡作業部109年1月8日國世卡
    部字第10990000016號函檢附之○○○信用卡帳戶基本資料暨交
    易明細表影本1份在卷可稽（見偵卷第140頁）。而證人○○○
    於109年2月14日法務部調查局詢問時證稱：被告甲○及丙○於
    108年8月20日一起走進時美齋公司看錶，當時甲○及丙○一起
    向伊詢問手錶的問題，伊沒有印象是誰提出要購買的，只記
    得最後是甲○以信用卡方式支付系爭上開手錶下訂，但當天
    他們沒有取走這隻錶，約隔數日，甲○老公陳先生開車載甲○
    及丙○來時美齋公司取貨，當時伊將他們購買的手錶裝盒、
    裝袋後，將該物品拿到他們的車上放。甲○及丙○購買系爭手
    錶時，就一起跟伊說要辦理退稅，並拿出大陸人士入臺證明
    ，伊就依照這個證明幫他們翰入海關退稅系統等語（見偵卷
    第70至71頁），可知被告甲○是先到時美齋公司看錶、刷卡
    ，數日後再由被告甲○之配偶○○○開車載被告2人前往時美齋
    公司拿取手錶及退稅相關資料。則由110年8月20日是被告甲
    ○之配偶○○○陪同被告2人前往時美齋公司取錶，佐以卷內所
    附之購買百達斐麗手錶證明書係由被告甲○在其上簽名（見
    偵卷第87頁），及被告2人均供承110年9月17日搭機自澳門
    返回臺灣時，系爭手錶是戴在被告甲○手上（見原審卷第301
    頁）等情，足認系爭手錶確係甲○所購買，利用丙○外籍旅客
    身分之欺偽手段，詐取主管稽徵機關退還營業稅款。被告甲
    ○及丙○雖均稱是因甲○先以信用卡支付系爭手錶款項，所以
    購買證明才由甲○來簽署云云，然購買證明書乃系爭手錶之
    證明文件，自應由真正購買者在其上簽名始屬合理，被告2
    人上開說詞不合常理，自非可採。至於證人○○○雖稱被告2人
    是於108年8月20日看錶、刷卡，約隔數日後再去取貨等情，
    但依卷內所附之國泰世華銀行信用卡交易明細表影本、108
    年8月20日電子發票影本及被告丙○之入出境紀錄之記載，被
    告丙○是於108年8月19日入境臺灣，足認本案事實經過應是
    甲○於108年8月18日前往時美齋公司看錶、刷卡，待被告丙○
    於108年8月19日入境後，再於108年8月20日由○○○陪同其2人
    前往時美齋公司取錶及拿取退稅資料，證人○○○關於日期及
    部分情節之證述與客觀事證不符部分，當係記憶錯誤所致，
    應以卷附之客觀事證記載為正確，併予敘明。
　㈢證人即丙○之配偶謝俊明雖於109年7月13日偵訊時證稱：因為
    當初是○○○之太太甲○跟我太太去看，所以我請甲○先刷卡，
    因為甲○他們信用卡額度有300萬元，而我信用卡額度沒有這
    麼高，所以請他們先刷卡，約隔一週之後，我以現金還給○○
    ○，現金之來源是從我中國信託銀行之存款内領出，而我當
    時家裡還有一點現金，所以我從我家裡現金將近200萬元，
    再從前開銀行領出50萬元，湊成245萬元交給○○○等語（見偵
    卷第178頁）；嗣於109年11月10日偵訊時改稱：我回去看一
    下我的銀行進出紀錄，才發現應該都是拿現金，因為銀行那
    邊我沒有提領金額的紀錄，檢察官當時問我的時候，我在想
    我是不是有領錢，當時我記得好像有這筆錢，但我後來查發
    現沒有這筆錢，且這事情距離當時製作筆錄是前一年的事情
    ，時間已經很久了，我的記憶不清楚等語 （見偵卷第202頁
    ）。觀之證人李俊明之中國信託銀行帳戶自108年8月10日至
    109年9月10日期間之存款交易明細，並無其於109年7月13日
    偵訊時所述之交易紀錄，且該帳戶於前開期間之餘額最多不
    超過19萬元，有中國信託銀行存款交易明細影本1份在卷可
    參（見偵卷第209至223頁），足認證人李俊明並無誤認其有
    從上開帳戶提領50萬元之可能，其就現金245萬元之來源非
    但前後陳述不一，且與客觀事證不合，是其證稱以現金245
    萬元交付給證人○○○以償還系爭手錶之費用等情，真實性顯
    非無疑，尚難遽予採信。
　㈣證人即甲○之配偶○○○雖於110年5月18日原審審理時證稱：系
    爭手錶是丙○購買的，由甲○刷卡，後來丙○的先生李俊明大
    概在9月初拿現金245萬元來家裡還給我們，我們隔天就拿去
    存了，那時候是存了200萬元到甲○的戶頭，因為是她刷的卡
    ，剩下的40幾萬元是放在家裡，甲○使用的信用卡是我辦的
    附卡等語（見原審卷第278至281頁）。關於被告甲○之帳戶
    於109年9月4日存入現金200萬元乙節，雖有○○○提出之108年
    9月4日國泰世華商業銀行存款憑證影本1張可參（見原審卷
    第317頁），然承上述，證人李俊明證稱其是以現金245萬交
    付給證人○○○乙節既非無疑，自難認定該存入甲○帳戶之200
    萬元現金係由證人李俊明所交付。又證人○○○證稱被告甲○於
    本案刷卡245萬元所使用之信用卡為其所申辦的附卡，有國
    泰世華商業銀行信用卡作業部109年1月8日國世卡部字第109
    90000016號函檢附之○○○信用卡帳戶基本資料暨交易明細表
    影本1份在卷可佐（見偵卷第140頁），此部分堪信屬實，而
    所謂「附卡」，通常是提供給正卡人的配偶、子女、父母或
    兄弟姐妹申辦的卡片，附卡人與正卡人共享信用額度，消費
    明細也彙總於同一份帳單後通知正卡人進行繳款，上開200
    萬元現金既係存入被告甲○之帳戶內，自難認為與系爭手錶
    之刷卡款項有關，是證人○○○上開證述，尚無從採為有利被
    告2人之證據。
　㈤被告2人雖均辯稱因被告丙○得知其母親發生車禍腿受傷，但
    孩子即將開學，丙○無法回鄉探望，且有些藥品不能寄送到
    大陸，剛好有朋友到澳門旅遊，被告丙○要將藥品委託該位
    朋友帶回大陸轉交給母親，所以請被告甲○陪同於110年9月1
    7日前往澳門，將藥品交給朋友，因丙○要照顧小孩，所以當
    天即返回臺灣云云。經查，被告甲○係於110年9月2日透過易
    遊網旅行社訂購長榮航空公司108年9月17日航班號碼○○○○○○
    ○、○○○○○○○澳門與臺灣間之來回機票，有長榮航空公司企業
    安全管理室110年5月6日長航飛字第20210932號函檢送之國
    際線航班旅客搭乘紀錄在卷可稽（見偵卷第 327至329頁）
    ，可知被告2人從訂票到搭機之期間相隔15日，而被告丙○倘
    若以中華郵政國際快捷郵件寄送方式，寄達澳門僅需1至2日
    ，寄達大陸地區自交寄日起亦僅約7至15個工作天，有國際
    快捷郵件預計到達天數表及尺寸重量限制網路列印資料、大
    陸包裹業務說明網路列印資料在卷可憑（見本院卷第81至83
    頁），足認以郵寄方式更為快速便捷，被告2人顯無必要僅
    為託交物品，而耗費時間、金錢，於108年9月2日訂購機票
    ，相隔15日後始專程搭機同日往返澳門與臺灣。又依前述卷
    附之大陸包裹業務說明資料，大陸地區禁限寄入物品為「①
    各種武器、仿真武器（如仿真玩具槍等）、刀劍棍棒、彈藥
    及爆炸物品(含高壓氣體罐)，易燃、易爆裂、腐蝕性、放射
    性、毒性等危險物品與易壞之生物學物質。②各種貨幣、有
    價證券、偽造之貨幣及有價證券。③手機、鋰電池、行動電
    源、平板電腦、筆記型電腦及內建鋰電池之相關製品。④藝
    術品、水晶、玉器、金銀等貴重金屬及其製品。⑤對大陸地
    區政治、經濟、文化、道德有害的印刷品、膠捲、照片、唱
    片、影片、錄音帶、錄影帶、影音光碟、電腦存儲介質及其
    他物品。⑥各種危害社會安全、穩定及淫穢的出版品、宣傳
    品、印刷品。⑦容易腐壞的物品。如水果、蔬菜、生鮮食品
    等。⑧各類中藥材。⑨農、漁、肉類及其製品與可看見蛋黃(
    如蛋黃酥)之製品。⑩各種活生動物及植物(含種子)與帶有危
    險性病菌、害蟲及其他有害生物的動物、植物及其産品。⑪
    妨害公共衛生的物品。如屍具(含骨灰)、動物器官、肢體、
    獸皮、獸骨等。⑫瀕危和珍貴的動物及其他產品（如瀕危及
    珍稀動物皮革、毛皮等）、植物（均含標本）及其種子和繁
    殖材料。⑬鴉片(包括罌粟殼、花、苞、葉等）、嗎啡、海洛
    英、大麻、高根以及其他能使人成癮的麻醉品、精神藥物。
    ⑭各類烈性毒藥和傳染性物品。如農藥、鉈、氰化物、砒霜
    、催淚彈等。⑮有礙人畜健康的、來自疫區的以及其他能傳
    播疾病的食品、藥品及其他物品。⑯包裝不妥，可能危害人
    身安全或汙染、損毀其他郵件、設備的物品。⑰包裝不易確
    保內件安全、不適應郵遞條件的怕震易損物品及易碎物品，
    如：計量電度表、顯像管、電視機、照像機、錄影機、燈泡
    、熱水瓶、玻璃製品、瓷器等。⑱藝術、歷史文物及其他禁
    止的文體。⑲木頭、石頭及其製品。⑳泥土。㉑各類無法辨明
    成分之粉狀物品、晶體狀物品、液態狀物品。㉒含酒精之相
    關製品，如酒、香水、化妝水等。㉓仿冒品、贗品、無品牌
    、無型號之物品或電子產品。㉔其他依法令規定禁止流通或
    寄遞之物品。」（見本院卷第86至87頁）；再「依大陸海關
    規定，個人用藥除下列品類禁止郵寄外，在合理自用範圍內
    可以郵寄藥品至大陸地區。禁止郵寄大陸地區藥品：①鴉片
    、嗎啡、海洛英、大麻。②麻醉藥品與精神藥品。③抗憂鬱劑
    、治焦慮劑、安眠藥、癲癇藥、興奮劑、減肥藥等可能含有
    禁止郵寄之藥物成份，如有疑慮，可至大陸藥品監督管理局
    查詢。」（見本院卷第88-1頁），上開資訊經由中華郵政全
    球資訊網均可輕易查悉，而依被告丙○於109年7月13日偵訊
    時所述，其前往澳門委託朋友轉交之物品為金門一條根貼布
    4、5包及維骨力膠囊1罐（見偵卷第176頁），顯非上述禁止
    寄往大陸之物品，則被告2人辯稱因有些藥品不能寄送到大
    陸地區，兩人才一同前往澳門，委託丙○之朋友帶回大陸轉
    交給丙○之母親云云，顯非可採。
　㈥綜上所述，被告甲○、丙○之辯解均屬卸責之詞，非可採信。
    本案事證甚為明確，被告2人之犯行均堪以認定。
二、論罪科刑之理由
　㈠按「在中華民國境內銷售貨物或勞務及進口貨物，均應依本
    法規定課徵加值型或非加值型之營業稅」、「營業稅之納稅
    義務人如下：銷售貨物或勞務之營業人」，加值型及非加
    值型營業稅法第1條、第2條第1款分別定有明文。又「外籍
    旅客向特定營業人購買特定貨物，達一定金額以上，並於一
    定期間內攜帶出口者，得在一定期間內辦理退還特定貨物之
    營業稅；其辦法，由交通部會同財政部定之」發展觀光條例
    第50條之1定有明文。且稅捐稽徵法第41條之罪之犯罪主體
    以納稅義務人為限，非納稅義務人，不能以該罪相繩（最高
    法院75年度台上字第1178號判決意旨參照）。申言之，稅捐
    稽徵法第41條關於納稅義務人以詐術或其他不正當方法逃漏
    稅捐所設之處罰規定，僅限於納稅義務人逃漏逃漏關稅、礦
    稅以外之國、省（市）及縣（市）稅捐者，始有其適用。然
    參諸前揭觀光發展條例第50條之1之立法意旨，係為達到提
    高外國旅客在我國消費意願之目的，而外籍旅客本身並非銷
    售貨物之營業人，本即無公法上之繳納營業稅義務，自無從
    僅以其因我國發展觀光、促進消費政策而取得退稅款項，即
    謂其為稅捐稽徵法所規範之納稅義務人。從而，本案被告甲
    ○與丙○共同施以詐術辦理退還營業稅之行為，核與稅捐稽徵
    法第41條犯罪構成要件所規範之犯罪主體有別，尚無成立該
    條犯罪之餘地。基此，被告甲○佯以丙○之名義購入系爭 手
    錶後，由丙○以外籍旅客資格辦理退還營業稅，核被告甲○及
    丙○所為，係犯刑法第339條第1項之詐欺取財罪。公訴意旨
    認被告2人均係犯稅捐稽徵法第41條之以不正方法逃漏稅捐
    罪，容有誤會，惟起訴之基本社會事實同一，且本院業已當
    庭告知被告2人上開所犯罪名，無礙於被告2人 訴訟防禦權
    之行使，爰依法變更法條。
  ㈡被告甲○與丙○就本案詐欺取財之犯行，有犯意聯絡及行為分
    擔，為共同正犯。
　㈢撤銷改判之理由
　　原審就本案未綜合全部卷證資料，詳予勾稽各項證據審酌判
    斷，而為被告甲○、丙○無罪之判決，應有違誤。檢察官上訴
    指摘原審判決認事有誤，為有理由，應由本院予以撤銷改判
    。爰以行為人之責任為基礎，審酌被告甲○明知自己不具外
    籍旅客資格，竟與被告丙○共同利用丙○大陸地區人士之身分
    ，佯以丙○之名義購買系爭手錶，詐得10萬5,978元之退稅款
    項，所為應予非難，被告2人犯後之態度未見悔意，然念及
    被告2人均前無前案犯罪紀錄，素行良好，有臺灣高等法院
    被告前案紀錄表在卷可參，兼衡被告2人之犯罪動機、目的
    、手段及其被告甲○自述其為家管，智識程度為大專，經濟
    小康，家中有其配偶，沒有子女（見本院卷第110頁、原審
    卷第310頁）；被告丙○自述其無業，智識程度為大專，經濟
    小康，家中有其配偶2名未成年子女（見原審卷第310頁）之
    生活狀況等一切情狀，各量處如主文第2項、第3項所示之刑
    ，並均諭知易科罰金之折算標準。
三、沒收部分　　
    按犯罪所得，屬於犯罪行為人者，沒收之；於全部或一部不
    能沒收，或不宜執行沒收時，追徵其價額，刑法第38條之1
    第1項前段、第3項分別定有明文；又前條犯罪所得及追徵之
    範圍與價額，認定顯有困難時，得以估算認定之，刑法第38
    條之2第1項前段亦定有明文。本案被告甲○、丙○共同詐取退
    稅款項10萬5,978元，業經認定如上，然因被告2人否認犯行
    ，而未能釐清其等各自犯罪所得為若干，本院參酌被告丙○
    於偵查中供稱其與被告甲○出境時各自收執約一半之退稅款
    （見偵卷第176頁），被告甲○於偵查中亦供稱其出境時有拿
    一部分現金（見偵卷第149頁）等情，依法估算其2人各分得
    二分之一，而認定被告甲○、丙○實際之犯罪所得各為5萬2,9
    89元（105,978÷2＝52,989），且未據扣案，爰均依刑法第38
    條之1第1項、第3項之規定宣告沒收，於全部或一部不能沒
    收或不宜執行沒收時，追徵其價額。
四、被告丙○經合法傳喚，無正當之理由不到庭，爰不待其陳述
    ，逕行判決。　　
據上論結，應依刑事訴訟法第371條、第369條第1項前段、第364
條、第299條第1項前段，判決如主文。
本案經檢察官張聖傳提起公訴，檢察官陳隆翔提起上訴，檢察官
乙○○到庭執行職務。
中　　華　　民　　國　　110 　年　　11　　月　　30　　日
            刑事第十一庭　  審判長法　官　張意聰
                                  法　官　周瑞芬
                                  法　官　陳慧珊
以上正本證明與原本無異。
如不服本判決應於收受送達後二十日內向本院提出上訴書狀，其
未敘述上訴理由者，並得於提起上訴後二十日內向本院補提理由
書（均須按他造當事人之人數附繕本）「切勿逕送上級法院」。
因疫情而遲誤不變期間，得向法院聲請回復原狀。

                                  書記官  李淑芬
　　　　　　　　　　　　　　　　　
中　　華　　民　　國　　110 　年　　11　　月　　30　　日
【附錄本案論罪科刑法條】
刑法第339條第1項：
意圖為自己或第三人不法之所有，以詐術使人將本人或第三人之
物交付者，處五年以下有期徒刑、拘役或科或併科五十萬元以下
罰金。